# 请教陈版主，关于政策性搬迁是否属于政府补助

提问人：shenjiyuan 时间：2020-01-08 21:20:20
陈版主：
您好，请教关于政策性搬迁的问题，根据 2018 年修订后政府补助准则应用指南的【例 1 】：2×17年 2 月，甲企业与所在城市的开发区人民政府签订了项目合作投资协议，实施“退城进园”技改搬迁。根据协议，甲企业在开发区内投资约 4 亿元建设电子信息设备生产基地。生产基地占地面积 400 亩，该宗项目用地按开发区工业用地基准地价挂牌出让，甲企业摘牌并按挂牌出让价格缴纳土地出让金4 800万元。甲企业自开工之日起须在 18 个月内完成搬迁工作，从原址搬迁至开发区，同时将甲企业位于城区繁华地段的原址用地（ 200 亩，按照所在地段工业用地基准地价坪估为 1 亿元）移交给开发区政府收储，开发区政府将向甲企业支付补偿资金 1 亿元。
我们想请教陈版主，以下问题：
1.政府补助准则规定来源于政府的经济资源且是无偿的，那么搬迁补偿业务是否与 18 年新的政府补助准则无关系。
2.政府补助准则指南案例 1 所述，几乎所有搬迁补偿都是互惠性的，是否都理解为一笔交易？
3.若有搬迁奖励，是否为上述 2 交易的一部分？
4.如上述 2 ，已收搬迁补偿款70%，剩余30%可否记入债权？
5 、现在来看，搬迁补偿更大程度上是一项互惠性交易，那准则解释 3 号“企业因城镇整体规划、库区建设、棚户区改造、沉陷区治理等公共利益进行搬迁，收到政府从财政预算直接拨付的搬迁补偿款，应作为专项应付款处理。
其中，属于对企业在搬迁和重建过程中发生的固定资产和无形资产损失、有关费用性支出、停工损失及搬迁后拟新建资产进行补偿的，应自专项应付款转入递延收益，并按照《企业会计准则第 16 号——政府补助》进行会计处理。
企业取得的搬迁补偿款扣除转入递延收益的金额后如有结余的，应当作为资本公积处理。
企业收到除上述之外的搬迁补偿款，应当按照《企业会计准则第 4 号——固定资产》、《企业会计准则第 16 号——政府补助》等会计准则进行处理。”关于搬迁的规定还有无意义？

回答人：chenyiwei
如果搬迁补偿款的金额是基于被征收资产的公允价值计算的，则该交易具有互惠性，搬迁补偿款中用于补偿被征收资产价值的部分就不属于政府补助。应在将旧房和原址腾空并交付给政府指定的征收机构时，按处置价款与原账面价值之间的差额确认资产处置损益。尚未收到的补偿款，如果有明确的收款时间表，可收回金额有较高程度保障的，也可以确认为应收债权并纳入处置损益的计算。
2018 版的新政府补助准则应用指南发布后，对互惠性的搬迁补偿交易不再按照原解释 3 号第四条规定执行。
搬迁奖励不是资产处置交易的一部分，应在实际收到时计入其他收益。